臺灣臺中地方法院刑事判決　　　　　　　100年度易字第371號
公　訴　人　臺灣臺中地方法院檢察署檢察官
被　　　告　林慰泰
上列被告因詐欺案件，經檢察官提起公訴（99年度偵字第17902
號、99年度偵字第19050號），被告於準備程序中就被訴事實為
有罪之陳述，經告知簡式審判程序之旨，並聽取檢察官、被告之
意見後，由本院合議庭裁定由受命法官獨任進行簡式審判程序，
判決如下：
    主    文
林慰泰共同犯詐欺取財罪，處有期徒刑柒月。
    犯罪事實
一、林慰泰與楊仁豪（另由臺灣臺中地方法院檢察署檢察官簽分
    偵辦）等人所組成之詐欺集團成員，共同基於詐欺之犯意聯
    絡，先由真實姓名年籍不詳之人，於民國（下同）99年3 月
    23日，在報紙之分類廣告上，刊登聘用司機之不實徵才廣告
    ，吸引不特定人前來應徵，並向不特定之應徵者佯稱應徵工
    作必須先繳交金融卡為由，向前來應徵之不特定人詐取金融
    卡及密碼。嗣有不知情之楊宏儒（另案經臺灣臺中地方法院
    檢察署檢察官為不起訴處分）見報聯絡後，因而陷於錯誤，
    於99年3月23日下午5時許，在臺中市○○區○○路3段之松
    青超市前，將其前向臺灣土地銀行南投分行申請之帳號0000
    00000000號帳戶之金融卡及密碼，交付與林慰泰。林慰泰取
    得後，旋即將取得之前開物品，放置在臺中火車站內的置物
    櫃，再將置物櫃號碼與密碼以行動電話門號0000-000000號
    傳簡訊至胡月娥所申請而由楊仁豪所使用之行動電話門號
    0000-000000號（胡月娥涉嫌幫助詐欺部分，另經臺灣臺中
    地方法院檢察署檢察官為不起訴處分）；該詐欺集團成員再
    前往臺中火車站之置物櫃內，取得楊宏儒之上開帳戶金融卡
    及密碼。另於99年3月24日上午10時許，撥打電話向許筱君
    佯稱係高雄市政府警察局人員，因其帳戶存款涉嫌詐欺案件
    ，需將贓款交給臺北之書記官，應依其指示至自動櫃員機前
    操作云云，致使許筱君陷於錯誤，遂於同日下午1時59分許
    ，在臺灣土地銀行嘉義分行內，臨櫃將新臺幣（下同）10萬
    元存入楊宏儒之上開銀行帳戶內，旋即遭該詐欺集團成員提
    領一空。嗣楊宏儒發現帳戶遭利用，乃以同樣方式約對方見
    面，於99年3月25日下午1時5分許，在臺中市○○路跟五順
    街口，適林慰泰出現，而為楊宏儒會同員警當場查獲林慰泰
    ，始查悉上情。
二、案經楊宏儒訴由臺中縣警察局霧峰分局、臺中市警察局第五
    分局報告及臺灣臺中地方法院檢察署檢察官簽分偵查起訴。
    理    由
一、本案被告林慰泰所犯係死刑、無期徒刑、最輕本刑為3年以
    上有期徒刑以外之罪，被告於準備程序中就被訴事實為有罪
    之陳述，經告知簡式審判程序之旨，並聽取公訴人及被告之
    意見後，本院合議庭認為適宜而依刑事訴訟法第273條之1第
    1項規定，裁定由受命法官獨任進行簡式審判程序，且依同
    法第273條之2、第159條第2項之規定，不適用傳聞法則有關
    限制證據能力之相關規定，合先敘明。
二、訊據被告林慰泰對於上開犯罪事實於警訊、偵訊及本院審理
    時坦承不諱，核與證人楊宏儒分別於警、偵訊、及證人許筱
    君警訊時證述情節大致相符，並有指認照片、員警職務報告
    、土地銀行存款憑條、存款印鑑卡、客戶往來明細查詢、存
    摺、報紙廣告等各1紙；及楊宏儒於台中市政府警察局第五
    分局北屯派出所受理各類案件紀錄表1份、內政部警政署反
    詐騙咨詢專線紀錄表1份、許筱君於嘉義縣警察局民雄分局
    北斗派出所受理各類案件紀錄表1份、民雄分局北博派二所
    受作詐騙帳戶通報警示簡便格式表1份、內政部警政署反詐
    騙咨詢專線紀錄表1份，在卷可稽，足徵被告於本院審理時
    自白詐欺犯行，與事實相符。是本件事證明確，被告犯行堪
    予認定。
三、核被告所為，係犯刑法第339條第1項之詐欺取財罪。被告與
    楊仁豪等成年人就上開犯罪，有犯意之聯絡及行為之分擔，
    應論以共同正犯。審酌被告年富力壯，不思進取，因貪圖利
    得而參與詐欺集團訛詐金融帳戶並藉以遂行網路詐騙之犯罪
    動機及目的，犯罪時未受明確之刺激，擔任收取提款卡及密
    碼之犯罪手段，家庭經濟小康（見警訊調查筆錄），有多次
    幫助詐欺取財及詐欺取財前科（參卷附被告之臺灣等法院被
    告前案紀錄表1份），竟變本加厲，品行非佳，且其高中肄
    業之智識程度，親自向不特定求職民眾拿取提款卡及密碼，
    令詐欺集團得以隱匿身分至拍賣網站上行騙，破壞以信用為
    基礎之社會交易秩序，導致人心惶惶，所生損害嚴重，明知
    詐欺集團四處橫行、害人不淺，猶參與犯罪，惟事後尚知坦
    承犯行之態度等一切情狀，暨檢察官具體之求刑，量處如主
    文所示之刑。
據上論結，應依刑事訴訟法273條之1第1項、第299條第1項前段
，刑法第28條、第339條第1項，刑法施行法第1條之1第1項、第2
項前段，判決如主文。
本案經檢察官張國強到庭執行職務。
中    華    民    國  100    年    3    月    23    日
                刑事第八庭    法  官  王金洲
以上正本證明與原本無異。
如不服本判決應於收受判決後10日內向本院提出上訴書狀，並應
敘述具體理由；其未敘述上訴理由者，應於上訴期間屆滿後20日
內向本院補提理由書（均須按他造當事人之人數附繕本）「切勿
逕送上級法院」。
                              書記官  謝明倫
中    華    民    國  100    年    3    月    23    日
附錄論罪科刑法條
刑法第339條
意圖為自己或第三人不法之所有，以詐術使人將本人或第三人之
物交付者，處 5 年以下有期徒刑、拘役或科或併科 1 千元以下
罰金。
以前項方法得財產上不法之利益或使第三人得之者，亦同。
前二項之未遂犯罰之。